【裁判字號】    99,訴,1284
【裁判日期】    991118
【裁判案由】    毒品危害防制條例
【裁判全文】
臺灣高雄地方法院刑事判決  99年度訴字第1284號
公  訴  人  臺灣高雄地方法院檢察署檢察官
被      告  吳志強
選任辯護人  蔡祥銘律師
被      告  黃美湘
指定辯護人  本院公設辯護人黃文德
上列被告因毒品危害防制條例案件，經檢察官提起公訴（99年度
偵字第21995 號），本院判決如下：
    主  文
吳志強犯販賣第一級毒品罪，共伍罪，均累犯，各處如附表一編
號1 至3 、7 、8 所示之刑；又共同犯販賣第一級毒品罪，共拾
壹罪，均累犯，各處如附表一編號4 至6 、附表二所示之刑。應
執行有期徒刑貳拾貳年。扣案附表三編號3 、4 所示之物均沒收
銷燬，扣案附表三編號5 、6 所示之物均沒收，未扣案販賣第一
級毒品所得財物新臺幣壹萬壹仟伍佰元、第二級毒品所得財物新
臺幣貳仟元均沒收，如全部或一部不能沒收時，以其財產抵償之
，未扣案共同販賣第一級毒品所得財物新臺幣壹萬肆仟參佰元及
附表三編號7 所示之物，應與黃美湘連帶沒收之，如新臺幣壹萬
肆仟參佰元全部或一部不能沒收時，以其等之財產連帶抵償之，
如附表三編號7 所示之物全部或一部不能沒收時，追徵其價額。
黃美湘共同犯販賣第一級毒品罪，共拾壹罪，均累犯，各處如附
表一編號4 至6 、附表二所示之刑。應執行有期徒刑拾柒年。扣
案附表三編號3 、4 所示物品均沒收銷燬，扣案附表三編號6 所
示之物沒收，未扣案共同販賣第一級毒品所得財物新臺幣壹萬肆
仟參佰元及附表三編號7 所示之物，應與吳志強連帶沒收之，如
新臺幣壹萬肆仟參佰元全部或一部不能沒收時，以其等之財產連
帶抵償之，如附表三編號7 所示之物全部或一部不能沒收時，追
徵其價額。
    事  實
一、吳志強前因違反麻醉藥品管理條例案件，經本院以81年度訴
    字第3006號判決處有期徒刑5 年6 月、6 月（下稱第一、二
    案），定應執行刑為有期徒刑5 年8 月確定；又因違反麻醉
    藥品管理條例案件，經臺灣高等法院高雄分院以83年度上訴
    字第643 號判決處有期徒刑5 年7 月、2 年、7 月（下稱第
    三、四、五案），定應執行刑為有期徒刑7 年2 月確定，上
    開二案接續執行，於民國88年8 月19日因縮短刑期假釋出監
    ；復於假釋付保護管束期間，因施用毒品案件，經撤銷假釋
    ，應執行殘刑有期徒刑6 年2 月5 日。而上開第一、五案，
    嗣復經臺灣高等法院高雄分院以96年度聲減字第1124號裁定
    減刑並定應執行刑為有期徒刑5 年6 月又15日確定，第二、
    三、四案則經上開裁定減刑並定應執行刑為有期徒刑6 年6
    月確定，應執行殘刑有期徒刑5 年4 月20日，於96年10月27
    日因縮短刑期執行完畢。黃美湘前因施用毒品案件，經本院
    以96年度簡字第5075號判決處有期徒刑4 月確定，於96年11
    月13日易科罰金執行完畢。
二、詎吳志強與黃美湘仍不知悔改，均明知海洛因係毒品危害防
    制條例第2 條第2 項第1 款所列之第一級毒品，不得販賣，
    竟共同基於意圖營利販賣第一級毒品海洛因之犯意聯絡，於
    附表一編號4 至6 、附表二所示之時間、地點，以各該編號
    所示之方式，販賣第一級毒品海洛因予蔡惠玟、李杰廷以牟
    利，共有11次。
三、又吳志強明知甲基安非他命、海洛因係毒品危害防制條例第
    2 條第2 項第1 、2 款所列之第一、二級毒品，不得販賣，
    竟基於意圖營利販賣第一級毒品海洛因之犯意，於附表一編
    號1 、2 所示之時間、地點，販賣第一級毒品海洛因予蔡惠
    玟以牟利，共計2 次。又另萌販賣第一級毒品海洛因、第二
    級毒品甲基安非他命以營利之犯意，於附表一編號3 、7 、
    8 所示之時間、地點，以各該編號所示之方式，同時販賣第
    一級毒品海洛因、第二級毒品甲基安非他命予蔡惠玟以牟利
    ，共有3 次。嗣警方根據監聽查悉吳志強、黃美湘疑涉上開
    犯行，遂於99年6 月30日下午3 時30分許，報請臺灣高雄地
    方法院檢察署檢察官核發拘票，在高雄市○○區○○路146
    巷6 號前拘提吳志強、黃美湘，並在黃美湘身上扣得附表三
    編號6 所示之行動電話1 支；並繼而持本院核發之搜索票，
    至吳志強位於高雄市○○區○○路146 巷6 號5 樓之住處執
    行搜索，扣得如附表三編號1 至5 、8 至10所示之物品，因
    而查獲。案發後，吳志強與黃美湘於偵查及審判中均自白上
    開犯行。
四、案經內政部警政署高雄港務警察局報告臺灣高雄地方法院檢
    察署檢察官偵查起訴。
    理  由
壹、程序方面：
    按被告以外之人於審判外之言詞或書面陳述，除法律有規定
    者外，不得作為證據；又被告以外之人於審判外之陳述，雖
    不符同法第159 條之1 至第159 條之4 之規定，但經當事人
    於審判程序同意作為證據，法院審酌該言詞陳述或書面陳述
    作成時之情況，認為適當者，亦得為證據，，刑事訴訟法第
    159 條第1 項、第159 條之5 第1 項分別定有明文。本判決
    所引用之傳聞證據，均經本院依法踐行調查證據程序，當事
    人於審判程序亦同意作為證據，本院審酌證據資料作成時之
    情況，並無違法不當及證明力明顯過低之瑕疵，且無依法應
    排除其證據能力之情形，認以之作為證據應屬適當，故有證
    據能力。
貳、實體方面：
一、本院之判斷：
    上開犯罪事實，業據被告吳志強、黃美湘於本院審理中坦承
    不諱，核與證人即共同被告黃美湘於偵查中之證述、證人蔡
    惠玟、李杰廷於警詢、偵查中之證述大致相符，且有門號
    0000000000、0000000000、0000000000號通訊監察譯文資料
    、本院99年度聲監字第1133號、1322號通訊監察書、門號
    0000000000、0000000000號行動電話基本資料、遠傳電信股
    份有限公司行動電話基本資料各1 份、內政部警政署高雄港
    務警察局搜索、扣押筆錄、扣押物品目錄表、扣押物品收據
    各2 份、通聯調閱查詢單3 份在卷可參（見警一卷第44至48
    、59至61、66至73、82至83頁反面、114 頁反面至115 頁、
    警二卷第11至12、20至20頁反面、院卷第73至74），並有附
    表三編號3 至6 所示之物扣案足憑。而扣案如附表三編號3
    、4 所示之電子磅秤1 臺、塑膠鏟管1 支，經送高雄醫學大
    學附設中和紀念醫院檢驗結果，呈海洛因、甲基安非他命陽
    性反應，亦有該醫院99年10月19日出具之報告編號0000-000
    、0000-000號檢驗報告各1 份附卷可稽（見院卷第122 、
    130 頁），足見被告2 人出於任意性之自白，與事實相符，
    堪以採信。又政府為維護人民健康及社會秩序，對於非法販
    賣海洛因、甲基安非他命之行為查緝甚嚴，非可公然為之，
    況海洛因、甲基安非他命之價格昂貴，取得不易，凡為販賣
    之不法勾當者，茍無利可圖，應無甘冒查緝法辦重刑之危險
    ，平白無端為該買賣之工作，是其販入之價格必較售出之價
    格低廉，而有從中賺取買賣差價牟利之意圖及事實，應屬合
    理之認定。本案被告吳志強獨自販售海洛因予蔡惠玟2 次，
    同時販售海洛因、甲基安非他命予蔡惠玟3 次，以及與被告
    黃美湘共同販售海洛因予蔡惠玟3 次、販售海洛因予李杰廷
    8 次，倘無利可得，豈會甘冒重刑之風險，故被告2 人有販
    賣毒品營利之意圖，至為顯明。綜上，本案事證明確，被告
    2 人犯行均洵堪認定。
二、查海洛因、甲基安非他命分別係毒品危害防制條例第2 條第
    2 項第1 款、第2 款所稱之第一、二級毒品。是核被告吳志
    強就附表一編號1 、2 、4 至6 、附表二所示之行為，均係
    犯毒品危害防制條例第4 條第1 項販賣第一級毒品罪；就附
    表一編號3 、7 、8 所示之行為，則係犯同法第4 條第1 項
    、第2 項販賣第一、二級毒品罪；被告黃美湘就附表一編號
    4 至6 、附表二所示之行為，均係犯同法第4 條第1 項販賣
    第一級毒品罪。復按刑法關於正犯、從犯之區別，係以其主
    觀之犯意及客觀之犯罪行為為判斷標準，凡以自己犯罪之意
    思而參與犯罪，無論其所參與者是否係犯罪構成要件之行為
    ，皆為正犯。而聯絡毒品買賣、交付毒品、收取毒品買賣價
    金等行為，均屬販賣毒品罪構成要件事實之部分行為，苟有
    參與其事，即係分擔實行犯罪行為，自應負共同販賣毒品罪
    責（最高法院97年度台上字第3843號判決參照）。查被告2
    人就事實二部分，先後與蔡惠玟、李杰廷聯絡毒品買賣事宜
    ，並由被告吳志強提供海洛因予被告黃美湘後，再由被告2
    人一同或單獨前往交付毒品、收取毒品買賣價金，業據被告
    2 人供陳在卷（見院卷第22至23、46至47頁），揆諸上開說
    明，足認被告2 人均有實際參與販賣毒品罪之構成要件行為
    ，是被告2 人就事實二之販賣第一級毒品犯行（即附表一編
    號4 至6 、附表二），具有犯意聯絡及行為分擔甚明，應論
    以共同正犯。被告2 人持有第一級毒品海洛因，被告吳志強
    另持有第二級毒品甲基安非他命均係為販賣，其等持有之低
    度行為，皆應為販賣之高度行為所吸收，均不另論罪。又被
    告吳志強所為附表一編號3 、7 、8 所示之行為，均係同時
    販賣海洛因、甲基安非他命予蔡惠玟，為一行為觸犯數罪名
    之想像競合犯，皆應從一重論以一販賣第一級毒品罪。被告
    吳志強所犯附表一、二販賣第一級毒品罪16罪，被告黃美湘
    所犯附表一編號4 至6 、附表二販賣第一級毒品罪11罪，均
    犯意各別，行為互殊，應予分論併罰。另被告2 人均有如事
    實欄所載曾受有期徒刑之宣告及執行完畢乙節，有臺灣高等
    法院被告前案紀錄表2 份在卷可參，被告2 人於有期徒刑執
    行完畢後，5 年內故意再犯本案有期徒刑以上之各罪，均為
    累犯，除死刑、無期徒刑部分不得加重外，其餘部分均應依
    刑法第47條第1 項之規定，加重其刑。又被告吳志強於偵查
    及本院審理中，就事實二、三之販賣毒品犯行，被告黃美湘
    就事實二之販賣毒品犯行，均自白犯罪，均應依修正後毒品
    危害防制條例第17條第2 項規定，減輕其刑，並均依法先加
    後減之。
三、再按犯毒品危害防制條例第4 條至第8 條、第10條或第11條
    之罪，供出毒品來源，因而查獲其他正犯或共犯者，減輕或
    免除其刑，同法第17條第1 項定有明文。被告黃美湘雖辯稱
    伊有供出毒品來源，依法應減輕或免除其刑云云。惟觀諸內
    政部警政署高雄港務警察局99年9 月16日高港警刑字第
    0990011028號函所附員警之偵查報告1 份（見院卷第71之1
    至71之11頁），明載被告黃美湘固於第3 次警詢筆錄中主動
    供述其毒品來源為綽號「傻仔」及「阿賢」之男子，然事後
    查證被告黃美湘誤指證綽號「傻仔」之男子為劉蒼原，而綽
    號「阿賢」之男子於被告黃美湘交保後，確有與被告黃美湘
    聯絡，但事後隨即搬離藏匿處，並停用員警執行通訊監察之
    行動電話門號，致警方無法掌握其犯罪事證。是以，尚難認
    定被告黃美湘業已供出毒品來源，而使偵查機關查獲其他正
    犯或共犯，自不符合前開毒品危害防制條例第17條第1 項之
    規定，不得依該項規定減輕或免除其刑。
四、又按刑法第59條所規定之酌量減輕其刑，係裁判上之減輕，
    必以犯罪之情狀可憫恕，認為宣告法定最低度之刑猶嫌過重
    者，始有其適用。如別有法定減輕之事由，應先依法定減輕
    事由減輕其刑後，猶嫌過重時，始得為之；若有二種以上法
    定減輕事由，仍應先依法定減輕事由遞減其刑後，猶嫌過重
    時，始得再依刑法第59條規定酌減其刑，此有最高法院88年
    度台上字第1862號著有裁判意旨可資參照。本件被告2 人確
    分別有事實欄所載販賣毒品之行為，固如上述，惟衡其每次
    所販售之毒品，價值非高，顯見販售之數量非多，與大量運
    輸、販賣毒品之大盤毒販惡性相較，實難比擬，且被告2 人
    雖有毒品危害防制條例第17條第2 項所規定之減輕其刑事由
    ，然就我國司法實務之現狀，因販賣第一級毒品罪之法定最
    輕本刑為無期徒刑，罪責甚重，是類似本件被告2 人犯罪情
    狀者，法院多會援引刑法第59條規定酌減其刑，若謂被告2
    人因有其他減輕其刑之事由，進而認無需援引刑法第59條規
    定酌減其刑，則將實質上造成無論有無毒品危害防制條例第
    17條所規定之減輕其刑事由存在，法院所得科刑範圍均屬相
    同之不合理情狀發生，而與毒品危害防制條例第17條鼓勵行
    為人供出毒品來源以斷絕毒品之供給，或使相關訴訟程式儘
    早確定以開啟行為人自新之路等立法目的相違背。因此，本
    院認於本案中，並不因被告2 人有毒品危害防制條例第17條
    第2 項所規定之減輕其刑事由存在，即可認無再依刑法第59
    條、第60條規定，酌減被告其刑之必要，爰審酌被告2 人其
    每次犯行依其犯罪情狀，縱已依照毒品危害防制條例第17條
    第2 項規定減輕其刑後，亦難謂無情輕法重之憾，衡情不無
    可憫，就其2 人所為各次犯行，俱依刑法第59條、第60條之
    規定減輕其刑，並與上揭加重、減輕部分，分別先加重後遞
    減之。
五、爰審酌被告吳志強明知海洛因、甲基安非他命對於人體危害
    甚鉅，被告黃美湘亦知海洛因對於人體健康具有重大危害，
    竟圖一己私利而予以販賣，使人沉迷於毒癮，影響國民身心
    健康及社會風氣頗深，惟念渠等犯後均坦白承認犯行，態度
    尚佳，並考量渠等販賣毒品之次數、數量、獲利金額，暨被
    告吳志強就本案犯行係居於提供毒品之主導地位，被告黃美
    湘則負責接聽電話或交付毒品，兼衡被告2 人之教育程度、
    家庭經濟狀況等一切情狀，分別量處如附表一、二所示之刑
    ；另按刑法第51條數罪併罰定執行刑之立法方式，採限制加
    重原則，亦即非以累加方式定應執行刑，本院審酌被告2 人
    所犯上開販賣毒品等各罪，其犯罪時間均在99年6 月間，犯
    罪手法類似，販賣毒品對象亦僅限於蔡惠玟、李杰廷2 人，
    如以實質累加之方式定應執行刑，處罰之刑度顯將超過其行
    為之不法內涵，而違反罪責原則，復考量人之生命有限，刑
    罰對被告2 人造成之痛苦程度，隨刑度增加而生加乘效果，
    非以等比方式增加，是以罪數增加遞減其刑罰之方式，即足
    以評價被告行為之不法性（即多數犯罪責任遞減原則），爰
    就被告吳志強所犯事實二、三之犯行，被告黃美湘所犯事實
    二之犯行，分別定其應執行刑如主文所示。
六、沒收部分：
  (一)附表三編號5 、6 、7 所示行動電話之申辦人雖非被告吳志
    強，有遠傳電信股份有限公司用戶基本資料1 份在卷可查（
    見院卷第73至74頁），惟被告吳志強於本院審理中業已明確
    表示該附表三編號5 、6 所示行動電話、SIM 卡及附表三編
    號7 所示SIM 卡均為其所有之物（見院卷第168 至169 頁）
    ，並經證人黃美湘證述屬實（見院卷第168 至169 頁）；而
    被告2 人分別以附表三編號5 、6 、7 所示之行動電話或
    SIM 卡與蔡惠玟、李杰廷聯絡販賣毒品事宜（詳如附表一、
    二所示交易方式），有門號0000000000、0000000000、
    0000000000號行動電話通訊監察譯文各1 份存卷可按（見警
    一卷第44至48頁、59至61頁），足信上開行動電話及SIM 卡
    均屬被告吳志強所有，且分別用以犯附表一、二所示販賣第
    一、二級毒品犯行所用之物（詳如各該附表所示），自應依
    毒品危害防制條例第19條第1 項之規定，就扣案附表三編號
    5 所示之行動電話（含SIM 卡1 張），在被告吳志強所犯附
    表一編號3 所示罪刑項下宣告沒收；扣案附表三編號6 所示
    之行動電話（含SIM 卡1 張），在被告吳志強所犯附表一編
    號1 、2 、7 、8 所示罪刑項下宣告沒收，並本於共同正犯
    責任共同原則，在被告2 人所犯附表一編號4 至6 所示罪刑
    項下，併予宣告沒收；而未扣案附表三編號7 所示之行動電
    話，則在被告2 人所犯附表二所示各該罪刑項下，併予連帶
    宣告沒收，如全部或一部不能沒收時，追徵其價額。
  (二)而扣案附表三編號3 、4 所示電子磅秤1 臺、塑膠鏟管1 支
    ，均係被告2 人用以分裝、販賣毒品所用之物，此經被告吳
    志強自承在卷（見院卷第169 頁），而上開物品經送高雄醫
    學大學附設中和紀念醫院檢驗結果，皆呈海洛因、甲基安非
    他命陽性反應，已如前述，可見前開電子磅秤及塑膠鏟管上
    均殘有微量之海洛因及甲基安非他命，惟因客觀上無法析離
    ，且無析離之實益，應視同毒品，一併依毒品危害防制條例
    第18條第1 項之規定，在被告2 人所犯附表一編號4 至6 、
    附表二所示之販賣第一級毒品罪刑項下，及另在被告吳志強
    所犯附表一編號1 至3 、7 、8 所示之販賣毒品罪刑項下，
    併予宣告沒收銷燬，至送驗耗損部分，因已滅失，爰不另宣
    告沒收銷燬。又被告吳志強因於附表一編號1 至3 、7 、8
    所示之時間、地點，販賣毒品予蔡惠玟，使被告吳志強自蔡
    惠玟處分別取得如附表一編號1 至3 、7 、8 所示之價金，
    該等價金自屬被告吳志強所有因犯罪所得之財物；而被告2
    人於附表一編號4 至6 、附表二所示時間、地點，共同販賣
    第一級毒品予蔡惠玟、李杰廷，使被告2 人分別自蔡惠玟、
    李杰廷處取得附表一編號4 至6 、附表二所示之價金，亦屬
    被告2 人共同因犯罪所得之財物，上開財物雖均未扣案，惟
    就附表一編號1 至3 、7 、8 所示價金部分，仍應依毒品危
    害防制條例第19條第1 項之規定，在被告吳志強所犯各該罪
    刑項下宣告沒收，如全部或一部不能沒收時，以被告吳志強
    之財產抵償之，而附表一編號4 至6 及附表二所示價金部分
    ，則應本於共同正犯責任共同原則，在被告2 人罪刑項下併
    予宣告連帶沒收，如全部或一部不能沒收時，以被告2 人之
    財產連帶抵償之。
  (三)至附表三編號1 、2 所示之物，經鑑定結果，雖分別含有第
    一級毒品海洛因、第二級毒品甲基安非他命成分，有法務部
    調查局濫用藥物實驗室鑑定書、高雄市立凱旋醫院濫用藥物
    成品檢驗鑑定書、濫用藥物非尿液毒品檢體收樣單、高雄港
    務警察局獲案毒品管制紀錄各1 份可參（見院卷第78之1 、
    103 至104 、106 頁），惟據被告吳志強於本院審理中供稱
    ，上開毒品均為其所有，供己施用之物（見院卷第169 頁）
    ，復查無證據證明係供販賣所用，足認上開物品均與本案販
    賣毒品犯行並無關連；而附表三編號8 所示之吸食器1 組，
    雖檢驗結果呈甲基安非他命陽性反應，有高雄醫學大學附設
    中和紀念醫院檢驗報告1 紙足憑（見院卷第128 頁），然該
    物品係供被告吳志強施用甲基安非他命所用之物，且被告吳
    志強業因另案涉犯施用毒品案件，經本院以99年度毒聲字第
    352 號裁定送觀察、勒戒，有上開判決書1 份在卷可佐（見
    院卷第182 頁），可見該吸食器1 組與本案販賣第二級毒品
    犯行無關；再附表三編號9 、10所示之物品，經檢驗結果均
    無海洛因、甲基安非他命殘留，有高雄醫學大學附設中和紀
    念醫院檢驗報告5 份可證（見院卷第123 至126 、129 頁）
    ，亦無證據證明上開物品為被告2 人所有供販賣毒品所用之
    物，是上開物品均與本案並無關連，自均無庸宣告沒收，附
    此敘明。
據上論斷，應依刑事訴訟法第299 條第1 項前段，毒品危害防制
條例第4 條第1 項、第2 項、第17條第2 項、第18條第1 項前段
、第19條第1 項，刑法第11條、第28條、第47條第1 項前段、第
55條、第51條第5 款、第9款、第59條、第60條，判決如主文。
本案經檢察官陳筱茜到庭執行職務。
中    華    民    國    99    年    11    月    18    日
                刑事第十五庭  審判長法  官  莊珮君
                                    法  官  許勻睿
                                    法  官  吳佳樺
如不服本判決應於收受本判決後10日內向本院提出上訴書狀，並
應敘述具體理由，如未敘述上訴理由者，應於上訴期間屆滿後20
日內補提理由書狀於本院（均須按他造當事人之人數附繕本）「
切勿逕送上級法院」。
以上正本證明與原本無異。
中    華    民    國    99    年    11    月    19    日
                                    書記官  陳恩慈
附錄本案所附法條：
毒品危害防制條例第4條
製造、運輸、販賣第一級毒品者，處死刑或無期徒刑；處無期徒
刑者，得併科新臺幣2 千萬元以下罰金。
製造、運輸、販賣第二級毒品者，處無期徒刑或7 年以上有期徒
刑，得併科新臺幣1 千萬元以下罰金。
製造、運輸、販賣第三級毒品者，處5 年以上有期徒刑，得併科
新臺幣7 百萬元以下罰金。
製造、運輸、販賣第四級毒品者，處3 年以上10年以下有期徒刑
，得併科新臺幣3 百萬元以下罰金。
製造、運輸、販賣專供製造或施用毒品之器具者，處1 年以上7
年以下有期徒刑，得併科新臺幣1 百萬元以下罰金。
前五項之未遂犯罰之。
┌──────────────────────────────────────────────────────────────────┐
│附表一、販賣毒品予蔡惠玟部分：                                                                                                      │
├──┬───┬──────┬────────┬──────────┬─────┬─────┬─────┬──────────────┤
│編號│販賣者│時間        │地點            │交易方式            │毒品種類  │交易金額  │證據頁碼  │宣告刑                      │
│    │      │（民國）    │                │（新臺幣）          │          │（新臺幣）│          │                            │
├──┼───┼──────┼────────┼──────────┼─────┼─────┼─────┼──────────────┤
│1   │吳志強│99年6 月24日│蔡惠玟位於高雄市│蔡惠玟以(07)2859528 │海洛因    │2000元    │警一卷第44│吳志強販賣第一級毒品，累犯，│
│    │      │23時33分以後│前金區○○○路96│號電話撥打吳志強持用│          │          │至44頁反面│處有期徒刑拾年貳月。扣案附表│
│    │      │（檢察官誤繕│之2號住處       │之門號0000000000號行│          │          │（D1至D4）│三編號3 、4 所示之物均沒收銷│
│    │      │為23時 ）   │                │動電話表示欲購買第一│          │          │          │燬，扣案附表三編號6 所示之物│
│    │      │            │                │級毒品海洛因，再由吳│          │          │          │沒收，未扣案販賣第一級毒品所│
│    │      │            │                │志強將海洛因塞入蔡惠│          │          │          │得財物新臺幣貳仟元沒收，如全│
│    │      │            │                │玟住處鐵門縫隙，吳志│          │          │          │部或一部不能沒收時，以其財產│
│    │      │            │                │強再將蔡惠玟置於瓦斯│          │          │          │抵償之。                    │
│    │      │            │                │桶下方之價金2000元取│          │          │          │                            │
│    │      │            │                │走                  │          │          │          │                            │
├──┼───┼──────┼────────┼──────────┼─────┼─────┼─────┼──────────────┤
│2   │吳志強│99年6 月25日│蔡惠玟位於高雄市│蔡惠玟以(07)2859528 │海洛因    │3500元    │警一卷第44│吳志強販賣第一級毒品，累犯，│
│    │      │13時至14時間│前金區○○○路96│號電話撥打吳志強持用│          │          │頁反面（D6│處有期徒刑拾年貳月。扣案附表│
│    │      │之某時      │之2號 住處附近  │之門號0000000000號行│          │          │至D7）    │三編號3 、4 所示之物均沒收銷│
│    │      │            │                │動電話表示欲購買第一│          │          │          │燬，扣案附表三編號6 所示之物│
│    │      │            │                │級毒品海洛因，再由吳│          │          │          │沒收，未扣案販賣第一級毒品所│
│    │      │            │                │志強將海洛因交付予蔡│          │          │          │得財物新臺幣參仟伍佰元沒收，│
│    │      │            │                │惠玟，蔡惠玟並當場交│          │          │          │如全部或一部不能沒收時，以其│
│    │      │            │                │付3500元予吳志強    │          │          │          │財產抵償之。                │
├──┼───┼──────┼────────┼──────────┼─────┼─────┼─────┼──────────────┤
│3   │吳志強│99年6 月25日│蔡惠玟位於高雄市│蔡惠玟以(07)2859528 │海洛因    │2000元（檢│警一卷第44│吳志強販賣第一級毒品，累犯，│
│    │      │23 時       │前金區○○○路96│號電話撥打吳志強持用│          │察官誤繕為│頁反面至45│處有期徒刑拾年陸月。扣案附表│
│    │      │            │之2號住處       │之門號0000000000號行│          │不詳金額）│頁反面（D8│三編號3 、4 所示之物均沒收銷│
│    │      │            │                │動電話表示欲購買第一├─────┼─────┤至D14）   │燬，扣案附表三編號5 所示之物│
│    │      │            │                │級毒品海洛因及第二級│甲基安非他│500 元（檢│          │沒收，未扣案販賣第一級毒品所│
│    │      │            │                │毒品甲基安非他命，再│命        │察官誤繕為│          │得財物新臺幣貳仟元、第二級毒│
│    │      │            │                │由吳志強將海洛因及甲│          │不詳金額）│          │品所得財物新臺幣伍佰元均沒收│
│    │      │            │                │基安非他命塞入蔡惠玟│          │          │          │，如全部或一部不能沒收時，以│
│    │      │            │                │住處鐵門縫隙，吳志強│          │          │          │其財產抵償之。              │
│    │      │            │                │再將蔡惠玟置於瓦斯桶│          │          │          │                            │
│    │      │            │                │下方之價金共2500元取│          │          │          │                            │
│    │      │            │                │走                  │          │          │          │                            │
├──┼───┼──────┼────────┼──────────┼─────┼─────┼─────┼──────────────┤
│4   │吳志強│99年6 月26日│高雄市○○路「福│蔡惠玟以(07)2859528 │海洛因    │2000元    │警一卷第45│吳志強共同販賣第一級毒品，累│
│    │黃美湘│16 時40 分（│嶽皮膚科」（檢察│號電話撥打黃美湘持用│          │          │頁反面至46│犯，處有期徒刑拾年貳月。扣案│
│    │      │檢察官誤繕為│官誤繕為「羅福獄│之門號0000000000號行│          │          │頁（D15 至│附表三編號3 、4 所示之物均沒│
│    │      │16時）      │皮膚科」）      │動電話表示欲購買第一│          │          │D19）     │收銷燬，扣案附表三編號6 所示│
│    │      │            │                │級毒品海洛因，再由吳│          │          │          │之物沒收，未扣案共同販賣第一│
│    │      │            │                │志強、黃美湘一同駕駛│          │          │          │級毒品所得財物新臺幣貳仟元，│
│    │      │            │                │自小客車前往約定地點│          │          │          │應與黃美湘連帶沒收之，如全部│
│    │      │            │                │，由吳志強交付海洛因│          │          │          │或一部不能沒收時，以其等之財│
│    │      │            │                │予蔡惠玟，蔡惠玟並當│          │          │          │產連帶抵償之。              │
│    │      │            │                │場交付2000元予吳志強│          │          │          ├──────────────┤
│    │      │            │                │                    │          │          │          │黃美湘共同販賣第一級毒品，累│
│    │      │            │                │                    │          │          │          │犯，處有期徒刑拾年。扣案附表│
│    │      │            │                │                    │          │          │          │三編號3 、4 所示之物均沒收銷│
│    │      │            │                │                    │          │          │          │燬，扣案附表三編號6 所示之物│
│    │      │            │                │                    │          │          │          │沒收，未扣案共同販賣第一級毒│
│    │      │            │                │                    │          │          │          │品所得財物新臺幣貳仟元，應與│
│    │      │            │                │                    │          │          │          │吳志強連帶沒收之，如全部或一│
│    │      │            │                │                    │          │          │          │部不能沒收時，以其等之財產連│
│    │      │            │                │                    │          │          │          │帶抵償之。                  │
├──┼───┼──────┼────────┼──────────┼─────┼─────┼─────┼──────────────┤
│5   │吳志強│99年6 月26日│高雄市○○路與瑞│蔡惠玟以(07)2859528 │海洛因    │2000元    │警一卷第46│吳志強共同販賣第一級毒品，累│
│    │黃美湘│21 時40 分（│源路口之「全家超│號電話撥打吳志強持用│          │          │至46頁反面│犯，處有期徒刑拾年貳月。扣案│
│    │      │檢察誤繕為21│商」            │之門號0000000000號行│          │          │（D24至D26│附表三編號3 、4 所示之物均沒│
│    │      │時）        │                │動電話，與吳志強、黃│          │          │          │收銷燬，扣案附表三編號6 所示│
│    │      │            │                │美湘聯絡購買第一級毒│          │          │          │之物沒收，未扣案共同販賣第一│
│    │      │            │                │品海洛因事宜，再由吳│          │          │          │級毒品所得財物新臺幣貳仟元，│
│    │      │            │                │志強、黃美湘一同駕駛│          │          │          │應與黃美湘連帶沒收之，如全部│
│    │      │            │                │自小客車前往約定地點│          │          │          │或一部不能沒收時，以其等之財│
│    │      │            │                │，由吳志強交付海洛因│          │          │          │產連帶抵償之。              │
│    │      │            │                │予蔡惠玟，蔡惠玟並當│          │          │          ├──────────────┤
│    │      │            │                │場交付2000元予吳志強│          │          │          │黃美湘共同販賣第一級毒品，累│
│    │      │            │                │                    │          │          │          │犯，處有期徒刑拾年。扣案附表│
│    │      │            │                │                    │          │          │          │三編號3 、4 所示之物均沒收銷│
│    │      │            │                │                    │          │          │          │燬，扣案附表三編號6 所示之物│
│    │      │            │                │                    │          │          │          │沒收，未扣案共同販賣第一級毒│
│    │      │            │                │                    │          │          │          │品所得財物新臺幣貳仟元，應與│
│    │      │            │                │                    │          │          │          │吳志強連帶沒收之，如全部或一│
│    │      │            │                │                    │          │          │          │部不能沒收時，以其等之財產連│
│    │      │            │                │                    │          │          │          │帶抵償之。                  │
├──┼───┼──────┼────────┼──────────┼─────┼─────┼─────┼──────────────┤
│6   │吳志強│99年6 月27日│高雄市○○路與瑞│蔡惠玟以(07)2859528 │海洛因    │2000元    │警一卷第46│吳志強共同販賣第一級毒品，累│
│    │黃美湘│上午11時13分│源路口之「全家超│號電話撥打吳志強持用│          │          │頁反面（  │犯，處有期徒刑拾年貳月。扣案│
│    │      │（檢察官誤繕│商」            │之門號0000000000號行│          │          │D29、D31）│附表三編號3 、4 所示之物均沒│
│    │      │為11時）    │                │動電話，向吳志強、黃│          │          │          │收銷燬，扣案附表三編號6 所示│
│    │      │            │                │美湘表示欲購買第一級│          │          │          │之物沒收，未扣案共同販賣第一│
│    │      │            │                │毒品海洛因，再由吳志│          │          │          │級毒品所得財物新臺幣貳仟元，│
│    │      │            │                │強、黃美湘一同駕駛自│          │          │          │應與黃美湘連帶沒收之，如全部│
│    │      │            │                │小客車前往約定地點，│          │          │          │或一部不能沒收時，以其等之財│
│    │      │            │                │由吳志強交付海洛因予│          │          │          │產連帶抵償之。              │
│    │      │            │                │蔡惠玟，蔡惠玟並當場│          │          │          ├──────────────┤
│    │      │            │                │交付2000元予吳志強  │          │          │          │黃美湘共同販賣第一級毒品，累│
│    │      │            │                │                    │          │          │          │犯，處有期徒刑拾年。扣案附表│
│    │      │            │                │                    │          │          │          │三編號3 、4 所示之物均沒收銷│
│    │      │            │                │                    │          │          │          │燬，扣案附表三編號6 所示之物│
│    │      │            │                │                    │          │          │          │沒收，未扣案共同販賣第一級毒│
│    │      │            │                │                    │          │          │          │品所得財物新臺幣貳仟元，應與│
│    │      │            │                │                    │          │          │          │黃美湘連帶沒收之，如全部或一│
│    │      │            │                │                    │          │          │          │部不能沒收時，以其等之財產連│
│    │      │            │                │                    │          │          │          │帶抵償之。                  │
├──┼───┼──────┼────────┼──────────┼─────┼─────┼─────┼──────────────┤
│7   │吳志強│99年6 月27日│蔡惠玟位於高雄市│蔡惠玟以(07)2873398 │海洛因    │2000元    │警一卷第47│吳志強販賣第一級毒品，累犯，│
│    │      │21時25 分   │前金區○○○路96│、0000000 號電話、門├─────┼─────┤至47頁反面│處有期徒刑拾年陸月。扣案附表│
│    │      │            │之2號 住處附近  │號0000000000號行動電│甲基安非他│1000元    │（D35 至  │三編號3 、4 所示之物均沒收銷│
│    │      │            │                │話，撥打吳志強持用之│命        │          │D40 ）    │燬，扣案附表三編號6 所示之物│
│    │      │            │                │門號0000000000號行動│          │          │          │沒收，未扣案共同販賣第一級毒│
│    │      │            │                │電話，表示欲購買第一│          │          │          │品所得財物新臺幣貳仟元、第二│
│    │      │            │                │級毒品海洛因及第二級│          │          │          │級毒品所得財物新臺幣壹仟元均│
│    │      │            │                │毒品甲基安非他命，再│          │          │          │沒收，如全部或一部不能沒收時│
│    │      │            │                │由吳志強交付海洛因及│          │          │          │，以其財產抵償之。          │
│    │      │            │                │甲基安非他命予蔡惠玟│          │          │          │                            │
│    │      │            │                │，蔡惠玟並當場交付  │          │          │          │                            │
│    │      │            │                │3000 元 予吳志強    │          │          │          │                            │
├──┼───┼──────┼────────┼──────────┼─────┼─────┼─────┼──────────────┤
│8   │吳志強│99年6 月28日│蔡惠玟位於高雄市│蔡惠玟以門號00000000│海洛因    │2000元    │警一卷第47│吳志強販賣第一級毒品，累犯，│
│    │      │下午3 時至4 │前金區○○○路96│89號行動電話撥打吳志├─────┼─────┤頁反面至48│處有期徒刑拾年陸月。扣案附表│
│    │      │時間之某時  │之2 號住處附近  │強持用之門號        │甲基安非他│500元     │頁（D43 至│三編號3 、4 所示之物均沒收銷│
│    │      │            │                │0000000000號行動電話│命        │          │D44）     │燬，扣案附表三編號6 所示之物│
│    │      │            │                │，表示欲購買第一級毒│          │          │          │沒收，未扣案販賣第一級毒品所│
│    │      │            │                │品海洛因及第二級毒品│          │          │          │得財物新臺幣貳仟元、第二級毒│
│    │      │            │                │甲基安非他命，再由吳│          │          │          │品所得財物新臺幣伍佰元均沒收│
│    │      │            │                │志強交付海洛因及甲基│          │          │          │，如全部或一部不能沒收時，以│
│    │      │            │                │安非他命予蔡惠玟，蔡│          │          │          │其財產抵償之。              │
│    │      │            │                │惠玟並當場交付2500元│          │          │          │                            │
│    │      │            │                │予吳志強            │          │          │          │                            │
└──┴───┴──────┴────────┴──────────┴─────┴─────┴─────┴──────────────┘
┌────────────────────────────────────────────────────────────────────┐
│附表二、販賣毒品予李杰廷部分：                                                                                                          │
├──┬───┬───────┬─────────┬──────────┬─────┬─────┬─────┬──────────────┤
│編號│販賣者│時間          │地點              │交易方式            │毒品種類  │交易金額  │證據頁碼  │宣告刑                      │
│    │      │（民國）      │                  │（新臺幣）          │          │（新臺幣）│          │                            │
├──┼───┼───────┼─────────┼──────────┼─────┼─────┼─────┼──────────────┤
│1   │吳志強│99年6 月2 日20│高雄市左營海軍總醫│李杰廷以門號00000000│海洛因    │1900元    │警一卷第59│吳志強共同販賣第一級毒品，累│
│    │黃美湘│時40分（檢察官│院大門口          │28號行動電話撥打黃美│          │          │頁（B25至 │犯，處有期徒刑拾年貳月。扣案│
│    │      │誤繕為20時30分│                  │湘持用之門號00000000│          │          │B27）     │附表三編號3 、4 所示之物均沒│
│    │      │）            │                  │29號行動電話，表示欲│          │          │          │收銷燬，未扣案共同販賣第一級│
│    │      │              │                  │購買第一級毒品海洛因│          │          │          │毒品海洛因所得財物新臺幣壹仟│
│    │      │              │                  │，再由吳志強、黃美湘│          │          │          │玖佰元及附表三編號7 所示之物│
│    │      │              │                  │一同駕駛自小客車前往│          │          │          │，應與黃美湘連帶沒收之，如新│
│    │      │              │                  │約定地點，由吳志強提│          │          │          │臺幣壹仟玖佰元全部或一部不能│
│    │      │              │                  │供海洛因予黃美湘，再│          │          │          │沒收時，以其等財產連帶抵償之│
│    │      │              │                  │由黃美湘交付海洛因予│          │          │          │，如附表三編號7 所示之物全部│
│    │      │              │                  │李杰廷，並向李杰廷收│          │          │          │或一部不能沒收時，追徵其價額│
│    │      │              │                  │取1900元            │          │          │          │。                          │
│    │      │              │                  │                    │          │          │          ├──────────────┤
│    │      │              │                  │                    │          │          │          │黃美湘共同販賣第一級毒品，累│
│    │      │              │                  │                    │          │          │          │犯，處有期徒刑拾年。扣案附表│
│    │      │              │                  │                    │          │          │          │三編號3 、4 所示之物均沒收銷│
│    │      │              │                  │                    │          │          │          │燬，未扣案共同販賣第一級毒品│
│    │      │              │                  │                    │          │          │          │海洛因所得財物新臺幣壹仟玖佰│
│    │      │              │                  │                    │          │          │          │元及附表三編號7 所示之物，應│
│    │      │              │                  │                    │          │          │          │與吳志強連帶沒收之，如新臺幣│
│    │      │              │                  │                    │          │          │          │壹仟玖佰元全部或一部不能沒收│
│    │      │              │                  │                    │          │          │          │時，以其等財產連帶抵償之，如│
│    │      │              │                  │                    │          │          │          │附表三編號7 所示之物全部或一│
│    │      │              │                  │                    │          │          │          │部不能沒收時，追徵其價額。  │
├──┼───┼───────┼─────────┼──────────┼─────┼─────┼─────┼──────────────┤
│2   │吳志強│99年6 月3 日凌│高雄市○○路與憲政│李杰廷以門號00000000│海洛因    │1900元    │警一卷第59│吳志強共同販賣第一級毒品，累│
│    │黃美湘│晨5 時40分（檢│路口之「金莎遊藝場│28號行動電話撥打黃美│          │          │至59頁反面│犯，處有期徒刑拾年貳月。扣案│
│    │      │察官誤繕為凌晨│」                │湘持用之門號00000000│          │          │（B28 至  │附表三編號3 、4 所示之物均沒│
│    │      │5時30分）     │                  │29號行動電話，表示欲│          │          │B29）     │收銷燬，未扣案共同販賣第一級│
│    │      │              │                  │購買第一級毒品海洛因│          │          │          │毒品海洛因所得財物新臺幣壹仟│
│    │      │              │                  │，再由吳志強、黃美湘│          │          │          │玖佰元及附表三編號7 所示之物│
│    │      │              │                  │一同駕駛自小客車前往│          │          │          │，應與黃美湘連帶沒收之，如新│
│    │      │              │                  │約定地點，由吳志強提│          │          │          │臺幣壹仟玖佰元全部或一部不能│
│    │      │              │                  │供海洛因予黃美湘，再│          │          │          │沒收時，以其等財產連帶抵償之│
│    │      │              │                  │由黃美湘將海洛因交付│          │          │          │，如附表三編號7 所示之物全部│
│    │      │              │                  │予李杰廷，並向李杰廷│          │          │          │或一部不能沒收時，追徵其價額│
│    │      │              │                  │收取1900元          │          │          │          │。                          │
│    │      │              │                  │                    │          │          │          ├──────────────┤
│    │      │              │                  │                    │          │          │          │黃美湘共同販賣第一級毒品，累│
│    │      │              │                  │                    │          │          │          │犯，處有期徒刑拾年。扣案附表│
│    │      │              │                  │                    │          │          │          │三編號3 、4 所示之物均沒收銷│
│    │      │              │                  │                    │          │          │          │燬，未扣案共同販賣第一級毒品│
│    │      │              │                  │                    │          │          │          │海洛因所得財物新臺幣壹仟玖佰│
│    │      │              │                  │                    │          │          │          │元及附表三編號7 所示之物，應│
│    │      │              │                  │                    │          │          │          │與吳志強連帶沒收之，如新臺幣│
│    │      │              │                  │                    │          │          │          │壹仟玖佰元全部或一部不能沒收│
│    │      │              │                  │                    │          │          │          │時，以其等財產連帶抵償之，如│
│    │      │              │                  │                    │          │          │          │附表三編號7 所示之物全部或一│
│    │      │              │                  │                    │          │          │          │部不能沒收時，追徵其價額。  │
├──┼───┼───────┼─────────┼──────────┼─────┼─────┼─────┼──────────────┤
│3   │吳志強│99年6 月3 日15│高雄市○○路○○道│李杰廷以門號00000000│海洛因    │1000元    │警一卷第59│吳志強共同販賣第一級毒品，累│
│    │黃美湘│時30分（檢察官│附近              │28號行動電話撥打黃美│          │          │頁反面至60│犯，處有期徒刑拾年貳月。扣案│
│    │      │誤繕為15時）  │                  │湘持用之門號00000000│          │          │頁（B32 、│附表三編號3 、4 所示之物均沒│
│    │      │              │                  │29號行動電話，與黃美│          │          │B36）     │收銷燬，未扣案共同販賣第一級│
│    │      │              │                  │湘、吳志強聯絡購買第│          │          │          │毒品海洛因所得財物新臺幣壹仟│
│    │      │              │                  │一級毒品海洛因事宜，│          │          │          │元及附表三編號7 所示之物，應│
│    │      │              │                  │再由吳志強、黃美湘一│          │          │          │與黃美湘連帶沒收之，如新臺幣│
│    │      │              │                  │同駕駛自小客車前往約│          │          │          │壹仟元全部或一部不能沒收時，│
│    │      │              │                  │定地點，由吳志強提供│          │          │          │以其等財產連帶抵償之，如附表│
│    │      │              │                  │海洛因予黃美湘，再由│          │          │          │三編號7 所示之物全部或一部不│
│    │      │              │                  │黃美湘交付海洛因予李│          │          │          │能沒收時，追徵其價額。      │
│    │      │              │                  │杰廷，並向李杰廷收取│          │          │          ├──────────────┤
│    │      │              │                  │1000元              │          │          │          │黃美湘共同販賣第一級毒品，累│
│    │      │              │                  │                    │          │          │          │犯，處有期徒刑拾年。扣案附表│
│    │      │              │                  │                    │          │          │          │三編號3 、4 所示之物均沒收銷│
│    │      │              │                  │                    │          │          │          │燬，未扣案共同販賣第一級毒品│
│    │      │              │                  │                    │          │          │          │海洛因所得財物新臺幣壹仟元及│
│    │      │              │                  │                    │          │          │          │附表三編號7 所示之物，應與吳│
│    │      │              │                  │                    │          │          │          │志強連帶沒收之，如新臺幣壹仟│
│    │      │              │                  │                    │          │          │          │元全部或一部不能沒收時，以其│
│    │      │              │                  │                    │          │          │          │等財產連帶抵償之，如附表三編│
│    │      │              │                  │                    │          │          │          │號7 所示之物全部或一部不能沒│
│    │      │              │                  │                    │          │          │          │收時，追徵其價額。          │
├──┼───┼───────┼─────────┼──────────┼─────┼─────┼─────┼──────────────┤
│4   │吳志強│99年6 月4 日中│高雄市○○路146 巷│李杰廷以門號00000000│海洛因    │1000元    │警一卷第60│吳志強共同販賣第一級毒品，累│
│    │黃美湘│午12時30分（檢│福德派出所附近之公│28號行動電話撥打黃美│          │          │頁（B43 至│犯，處有期徒刑拾年貳月。扣案│
│    │      │察官誤繕為中午│園                │湘持用之門號00000000│          │          │B44）     │附表三編號3 、4 所示之物均沒│
│    │      │12時）        │                  │29號行動電話，與黃美│          │          │          │收銷燬，未扣案共同販賣第一級│
│    │      │              │                  │湘、吳志強聯絡購買第│          │          │          │毒品海洛因所得財物新臺幣壹仟│
│    │      │              │                  │一級毒品海洛因事宜，│          │          │          │元及附表三編號7 所示之物，應│
│    │      │              │                  │再由吳志強、黃美湘一│          │          │          │與黃美湘連帶沒收之，如新臺幣│
│    │      │              │                  │同駕駛自小客車前往約│          │          │          │壹仟元全部或一部不能沒收時，│
│    │      │              │                  │定地點，由吳志強提供│          │          │          │以其等財產連帶抵償之，如附表│
│    │      │              │                  │海洛因予黃美湘，再由│          │          │          │三編號7 所示之物全部或一部不│
│    │      │              │                  │黃美湘交付海洛因予李│          │          │          │能沒收時，追徵其價額。      │
│    │      │              │                  │杰廷，並向李杰廷收取│          │          │          ├──────────────┤
│    │      │              │                  │1000元              │          │          │          │黃美湘共同販賣第一級毒品，累│
│    │      │              │                  │                    │          │          │          │犯，處有期徒刑拾年。扣案附表│
│    │      │              │                  │                    │          │          │          │三編號3 、4 所示之物均沒收銷│
│    │      │              │                  │                    │          │          │          │燬，未扣案共同販賣第一級毒品│
│    │      │              │                  │                    │          │          │          │海洛因所得財物新臺幣壹仟元及│
│    │      │              │                  │                    │          │          │          │附表三編號7 所示之物，應與吳│
│    │      │              │                  │                    │          │          │          │志強連帶沒收之，如新臺幣壹仟│
│    │      │              │                  │                    │          │          │          │元全部或一部不能沒收時，以其│
│    │      │              │                  │                    │          │          │          │等財產連帶抵償之，如附表三編│
│    │      │              │                  │                    │          │          │          │號7 所示之物全部或一部不能沒│
│    │      │              │                  │                    │          │          │          │收時，追徵其價額。          │
├──┼───┼───────┼─────────┼──────────┼─────┼─────┼─────┼──────────────┤
│5   │吳志強│99年6 月5 日21│高雄市○○路146 巷│李杰廷以門號00000000│海洛因    │500元     │警一卷第60│吳志強共同販賣第一級毒品，累│
│    │黃美湘│時5 分（檢察官│福德派出所附近之公│28號行動電話撥打黃美│          │          │至60頁反面│犯，處有期徒刑拾年貳月。扣案│
│    │      │誤繕為21時30分│園                │湘持用之門號00000000│          │          │（B67 、  │附表三編號3 、4 所示之物均沒│
│    │      │）            │                  │29號行動電話，表示欲│          │          │B69 、B70 │收銷燬，未扣案共同販賣第一級│
│    │      │              │                  │購買第一級毒品海洛因│          │          │）        │毒品海洛因所得財物新臺幣伍佰│
│    │      │              │                  │，由吳志強提供海洛因│          │          │          │元及附表三編號7 所示之物，應│
│    │      │              │                  │予黃美湘，再由黃美湘│          │          │          │與黃美湘連帶沒收之，如新臺幣│
│    │      │              │                  │交付海洛因予李杰廷，│          │          │          │伍佰元全部或一部不能沒收時，│
│    │      │              │                  │並向李杰廷收取500元 │          │          │          │以其等財產連帶抵償之，如附表│
│    │      │              │                  │                    │          │          │          │三編號7 所示之物全部或一部不│
│    │      │              │                  │                    │          │          │          │能沒收時，追徵其價額。      │
│    │      │              │                  │                    │          │          │          ├──────────────┤
│    │      │              │                  │                    │          │          │          │黃美湘共同販賣第一級毒品，累│
│    │      │              │                  │                    │          │          │          │犯，處有期徒刑拾年。扣案附表│
│    │      │              │                  │                    │          │          │          │三編號3 、4 所示之物均沒收銷│
│    │      │              │                  │                    │          │          │          │燬，未扣案共同販賣第一級毒品│
│    │      │              │                  │                    │          │          │          │海洛因所得財物新臺幣伍佰元及│
│    │      │              │                  │                    │          │          │          │附表三編號7 所示之物，應與吳│
│    │      │              │                  │                    │          │          │          │志強連帶沒收之，如新臺幣伍佰│
│    │      │              │                  │                    │          │          │          │元全部或一部不能沒收時，以其│
│    │      │              │                  │                    │          │          │          │等財產連帶抵償之，如附表三編│
│    │      │              │                  │                    │          │          │          │號7 所示之物全部或一部不能沒│
│    │      │              │                  │                    │          │          │          │收時，追徵其價額。          │
├──┼───┼───────┼─────────┼──────────┼─────┼─────┼─────┼──────────────┤
│6   │吳志強│99年6 月8 日中│高雄市○○路146 巷│李杰廷以門號00000000│海洛因    │1000元    │警一卷第60│吳志強共同販賣第一級毒品，累│
│    │黃美湘│午12時35分（檢│福德派出所附近之公│28號行動電話撥打黃美│          │          │頁反面至61│犯，處有期徒刑拾年貳月。扣案│
│    │      │察官誤繕為12時│園                │湘持用之門號00000000│          │          │頁（B80 、│附表三編號3 、4 所示之物均沒│
│    │      │30分）        │                  │29號行動電話，表示欲│          │          │B81 ）    │收銷燬，未扣案共同販賣第一級│
│    │      │              │                  │購買第一級毒品海洛因│          │          │          │毒品海洛因所得財物新臺幣壹仟│
│    │      │              │                  │，由吳志強提供海洛因│          │          │          │元及附表三編號7 所示之物，應│
│    │      │              │                  │予黃美湘，再由黃美湘│          │          │          │與黃美湘連帶沒收之，如新臺幣│
│    │      │              │                  │交付海洛因予李杰廷，│          │          │          │壹仟元全部或一部不能沒收時，│
│    │      │              │                  │並向李杰廷收取1000元│          │          │          │以其等財產連帶抵償之，如附表│
│    │      │              │                  │                    │          │          │          │三編號7 所示之物全部或一部不│
│    │      │              │                  │                    │          │          │          │能沒收時，追徵其價額。      │
│    │      │              │                  │                    │          │          │          ├──────────────┤
│    │      │              │                  │                    │          │          │          │黃美湘共同販賣第一級毒品，累│
│    │      │              │                  │                    │          │          │          │犯，處有期徒刑拾年。扣案附表│
│    │      │              │                  │                    │          │          │          │三編號3 、4 所示之物均沒收銷│
│    │      │              │                  │                    │          │          │          │燬，未扣案共同販賣第一級毒品│
│    │      │              │                  │                    │          │          │          │海洛因所得財物新臺幣壹仟元及│
│    │      │              │                  │                    │          │          │          │附表三編號7 所示之物，應與吳│
│    │      │              │                  │                    │          │          │          │志強連帶沒收之，如新臺幣壹仟│
│    │      │              │                  │                    │          │          │          │元全部或一部不能沒收時，以其│
│    │      │              │                  │                    │          │          │          │等財產連帶抵償之，如附表三編│
│    │      │              │                  │                    │          │          │          │號7 所示之物全部或一部不能沒│
│    │      │              │                  │                    │          │          │          │收時，追徵其價額。          │
├──┼───┼───────┼─────────┼──────────┼─────┼─────┼─────┼──────────────┤
│7   │吳志強│99年6 月10日中│高雄市○○路146 巷│李杰廷以門號00000000│海洛因    │500元     │警一卷第61│吳志強共同販賣第一級毒品，累│
│    │黃美湘│午12時20分（檢│福德派出所附近之公│28號行動電話撥打吳志│          │          │頁（B92 、│犯，處有期徒刑拾年貳月。扣案│
│    │      │察官誤繕為中午│園                │強持用之門號00000000│          │          │B94 ）    │附表三編號3 、4 所示之物均沒│
│    │      │）            │                  │29號行動電話，表示欲│          │          │          │收銷燬，未扣案共同販賣第一級│
│    │      │              │                  │購買第一級毒品海洛因│          │          │          │毒品海洛因所得財物新臺幣伍佰│
│    │      │              │                  │，再由吳志強交付海洛│          │          │          │元及附表三編號7 所示之物，應│
│    │      │              │                  │因予李杰廷，李杰廷於│          │          │          │與黃美湘連帶沒收之，如新臺幣│
│    │      │              │                  │當天晚上交付500 元之│          │          │          │伍佰元全部或一部不能沒收時，│
│    │      │              │                  │價金予吳志強、黃美湘│          │          │          │以其等財產連帶抵償之，如附表│
│    │      │              │                  │                    │          │          │          │三編號7 所示之物全部或一部不│
│    │      │              │                  │                    │          │          │          │能沒收時，追徵其價額。      │
│    │      │              │                  │                    │          │          │          ├──────────────┤
│    │      │              │                  │                    │          │          │          │黃美湘共同販賣第一級毒品，累│
│    │      │              │                  │                    │          │          │          │犯，處有期徒刑拾年。扣案附表│
│    │      │              │                  │                    │          │          │          │三編號3 、4 所示之物均沒收銷│
│    │      │              │                  │                    │          │          │          │燬，未扣案共同販賣第一級毒品│
│    │      │              │                  │                    │          │          │          │海洛因所得財物新臺幣伍佰元及│
│    │      │              │                  │                    │          │          │          │附表三編號7 所示之物，應與吳│
│    │      │              │                  │                    │          │          │          │志強連帶沒收之，如新臺幣伍佰│
│    │      │              │                  │                    │          │          │          │元全部或一部不能沒收時，以其│
│    │      │              │                  │                    │          │          │          │等財產連帶抵償之，如附表三編│
│    │      │              │                  │                    │          │          │          │號7 所示之物全部或一部不能沒│
│    │      │              │                  │                    │          │          │          │收時，追徵其價額。          │
├──┼───┼───────┼─────────┼──────────┼─────┼─────┼─────┼──────────────┤
│8   │吳志強│99年6 月10日21│高雄市○○路146 巷│李杰廷以門號00000000│海洛因    │500元     │警一卷第61│吳志強共同販賣第一級毒品，累│
│    │黃美湘│時20分（檢察官│福德派出所附近之公│28號行動電話撥打黃美│          │          │至61頁反面│犯，處有期徒刑拾年貳月。扣案│
│    │      │誤繕為21時）  │園                │湘持用之門號00000000│          │          │（B97 、  │附表三編號3 、4 所示之物均沒│
│    │      │              │                  │29號行動電話，向吳志│          │          │B99、C2 ）│收銷燬，未扣案共同販賣第一級│
│    │      │              │                  │強、黃美湘表示欲購買│          │          │          │毒品海洛因所得財物新臺幣伍佰│
│    │      │              │                  │第一級毒品海洛因，由│          │          │          │元及附表三編號7 所示之物，應│
│    │      │              │                  │吳志強提供海洛因予黃│          │          │          │與黃美湘連帶沒收之，如新臺幣│
│    │      │              │                  │美湘，再由黃美湘交付│          │          │          │伍佰元全部或一部不能沒收時，│
│    │      │              │                  │海洛因予李杰廷，並向│          │          │          │以其等財產連帶抵償之，如附表│
│    │      │              │                  │李杰廷收取500元     │          │          │          │三編號7 所示之物全部或一部不│
│    │      │              │                  │                    │          │          │          │能沒收時，追徵其價額。      │
│    │      │              │                  │                    │          │          │          ├──────────────┤
│    │      │              │                  │                    │          │          │          │黃美湘共同販賣第一級毒品，累│
│    │      │              │                  │                    │          │          │          │犯，處有期徒刑拾年。扣案附表│
│    │      │              │                  │                    │          │          │          │三編號3 、4 所示之物均沒收銷│
│    │      │              │                  │                    │          │          │          │燬，未扣案共同販賣第一級毒品│
│    │      │              │                  │                    │          │          │          │海洛因所得財物新臺幣伍佰元及│
│    │      │              │                  │                    │          │          │          │附表三編號7 所示之物，應與吳│
│    │      │              │                  │                    │          │          │          │志強連帶沒收之，如新臺幣伍佰│
│    │      │              │                  │                    │          │          │          │元全部或一部不能沒收時，以其│
│    │      │              │                  │                    │          │          │          │等財產連帶抵償之，如附表三編│
│    │      │              │                  │                    │          │          │          │號7 所示之物全部或一部不能沒│
│    │      │              │                  │                    │          │          │          │收時，追徵其價額。          │
└──┴───┴───────┴─────────┴──────────┴─────┴─────┴─────┴──────────────┘
┌────────────────────────────────┐
│附表三                                                          │
├──┬───────────────┬────┬────────┤
│編號│品名                          │數量    │備註            │
├──┼───────────────┼────┼────────┤
│1   │海洛因（驗餘淨重分別為2.2 、  │2包     │99檢總管4787號  │
│    │0.8 公克，空包裝重分別為0.35、│        │                │
│    │0.39公克）                    │        │                │
├──┼───────────────┼────┼────────┤
│2   │甲基安非他命（驗餘淨重分別為  │3包     │99院總管3035號  │
│    │3.369、3.41、1.317公克 ）     │        │                │
├──┼───────────────┼────┼────────┤
│3   │電子磅秤及其上無法析離之微量海│1台     │99院總管3035號  │
│    │洛因、甲基安非他命            │        │                │
├──┼───────────────┼────┼────────┤
│4   │塑膠鏟管及其上無法析離之微量海│1支     │99檢總管4788號  │
│    │洛因、甲基安非他命            │        │                │
├──┼───────────────┼────┼────────┤
│5   │LG牌門號0000000000號行動電話（│1支     │99院總管3035號  │
│    │序號：000000000000000 號，含  │        │                │
│    │SIM卡1張 ）                   │        │                │
├──┼───────────────┼────┼────────┤
│6   │長江牌門號0000000000號行動電話│1支     │99院總管3035號  │
│    │（序號：000000000000000 號，含│        │                │
│    │SIM卡1張）                    │        │                │
├──┼───────────────┼────┼────────┤
│7   │門號0000000000號SIM卡         │1張     │未扣案          │
├──┼───────────────┼────┼────────┤
│8   │吸食器                        │1組     │99檢總管4788號  │
├──┼───────────────┼────┼────────┤
│9   │葡萄糖粉                      │1包     │99檢總管4788號  │
├──┼───────────────┼────┼────────┤
│10  │夾鏈袋                        │4包     │99院總管3035號  │
└──┴───────────────┴────┴────────┘

司法院資訊處製作；財團法人民間司法改革基金會備份。
